臺灣高等法院刑事判決
108年度上易字第1089號
上  訴  人  
即  被  告  陳彥達

                    籍設高雄○○○○○○○○○          現住○○市○○區○○路000號   
選任辯護人  林佳薇律師
上列上訴人因詐欺等案件，不服臺灣臺北地方法院107年度易字
第655號，中華民國108年4月9日第一審判決（起訴案號：臺灣臺
北地方檢察署106年度偵緝字第1765號，107年度偵字第4833號）
，提起上訴，本院判決如下：
    主  文
原判決關於陳彥達部分撤銷。
陳彥達共同犯搶奪罪，累犯，處有期徒刑捌月。
    事  實
一、陳彥達前於民國100年間，因重利等案件，經法院判處有期
    徒刑5月、2月，應執行有期徒刑6月確定，於101年12月11日
    易科罰金執行完畢，仍不知悔改。緣莊正和為址設臺北市○○
    區○○○路○段000號13樓之1 「全永實業有限公司」（下稱全
    永公司）之負責人，亦為同址「宏實工程有限公司」（下稱
    宏實公司）之實際負責人，斯時亟需資金週轉以避免跳票，
    陳彥達獲悉後，於106年6月30日上午10時許，前來公司上址
    ，表示得短期借貸資金予莊正和以供兌付票款，但莊正和亦
    需自行籌措部分資金，其始願貸予款項，莊正和不疑有他，
    偕同時任全永公司會計之黃孟婷，先向友人沈忠聖借調新臺
    幣（下同）50萬元，再於同日下午1時7分許，至位於臺北市
    ○○區○○○路○段00號合作金庫商業銀行股份有限公司（下稱合
    庫銀行）民權分行，提領全永公司合庫銀行新生分行帳戶內
    之48萬元，加計原有之現金2萬元，共計100萬元，陳彥達見
    莊正和為公司籌得100萬元現款後，竟心生不軌，藉口要聯
    繫貸放款項之事，先行離去，即與其成年友人共同意圖為自
    己不法所有之搶奪犯意聯絡，由陳彥達與莊正和約定於同日
    下午3時許，在臺北市○○區○○○路○段00號之合庫銀行民生分
    行前碰面，以交付貸款，並要莊正和帶同前揭為公司籌措之
    100萬元，一起彙整後存入公司支票存款帳戶，以兌現票據
    ，莊正和應允後，委由黃孟婷攜帶上開100萬元前來，此時
    陳彥達要求黃孟婷改至該址對面之臺北市○○區○○○路000號、
    前為台北富邦商業銀行股份有限公司復興分行（下稱台北富
    邦銀行復興分行）處會面，由陳彥達協同該成年友人前來，
    陳彥達將貸借款出示與黃孟婷後，即假稱要請該友人幫忙，
    將該借款連同莊正和為公司籌措之100萬元，一併彙整後存
    入公司支票存款帳戶以供兌現票款，黃孟婷信以為真，書寫
    甲存支票帳戶帳號，並將該100萬元交付予陳彥達，由其轉
    交予其友人前去銀行存入，詎陳彥達之友人趁黃孟婷未及防
    備之際，旋即持該100萬元款項逃離現場而奪取之，黃孟婷
    見狀後上前已追索不及，待返回現場後，陳彥達也已逃匿無
    蹤，黃孟婷始驚覺款項遭搶奪，旋即報警處理，員警調閱監
    視器畫面，循線查悉上情（陳彥達與莊正和達成和解，並已
    實際返還犯罪所得100萬）。
二、案經被害人莊正和訴由臺北市政府警察局中山分局報告臺灣
    臺北地方檢察署檢察官偵查後起訴。
    理  由
一、證據能力部分：下列援引為本件犯罪事實之證據，就被告陳
    彥達不利於己之陳述，被告並未爭執其陳述之任意性（見本
    院卷第96、243至244頁），且又有其他事證足以補強其陳述
    確屬真實可信，自有證據能力。又按刑事訴訟法第159條之5
    立法意旨，在於確認當事人對於傳聞證據有處分權，得放棄
    反對詰問權，同意或擬制同意傳聞證據可作為證據，屬於證
    據傳聞性之解除行為，如法院認為適當，不論該傳聞證據是
    否具備刑事訴訟法第159條之1至第159條之4所定情形，均容
    許作為證據，不以未具備刑事訴訟法第159條之1至第159條
    之4所定情形為前提。此揆諸「若當事人於審判程序表明同
    意該等傳聞證據可作為證據，基於證據資料愈豐富，愈有助
    於真實發見之理念，此時，法院自可承認該傳聞證據之證據
    能力」立法意旨，係採擴大適用之立場。蓋不論是否第159
    條之1至第159條之4所定情形，抑當事人之同意，均係傳聞
    之例外，俱得為證據，僅因我國尚非採澈底之當事人進行主
    義，故而附加「適當性」之限制而已，可知其適用並不以「
    不符前四條之規定」為要件（最高法院104年度第3次刑事庭
    會議決議意旨參照）。本判決所引用其餘供述或非供述證據
    之證據能力，檢察官、被告及辯護人於言詞辯論終結前均未
    爭執其證據能力（見本院卷第93至96、240至243頁），而本
    院審酌上開證據調查製作時之情況，並無違法不當之情事，
    認以之作為證據應屬適當，揆諸前揭說明，自均具有證據能
    力。至於辯護人否認證人黃孟婷陳述有關被告與告訴人莊正
    和間商談借款及簽立借據等過程部分，本院並未援引此部分
    之陳述為證據，自無庸再論及此部分之證據能力。 
二、訊據被告矢口否認有搶奪犯行，辯稱：該100萬元係伊原定
    借款予莊正和之款項，伊交付予莊正和後，由莊正和簽立借
    據契約書，但因當日莊正和需給付之票款過多，又有向地下
    錢莊借款，有多位債權人出面與莊正和商討，伊評估後認有
    風險才決定抽回該100萬元，伊才告知黃孟婷可協助存款，
    而自黃孟婷處取回該出借之100萬元，伊係取回自己所有交
    予莊正和之借款，並無搶奪之行為云云。然查：
　　㈠被告於前揭時間，前來莊正和公司，表示可短期借貸資金
      予莊正和，但莊正和亦需自行籌措部分資金，其始願貸予
      款項，莊正和遂偕同會計黃孟婷，向友人沈忠聖借調50萬
      元，再提領全永公司銀行帳戶內之48萬元，加計原有之現
      金2萬元，共計為公司籌得100萬元現款，其後被告與莊正
      和約定會面要交付貸款，並要莊正和帶同前揭籌措之100
      萬元，二者一起彙整後存入公司支票存款帳戶，以兌現票
      據款項，莊正和應允後，由黃孟婷攜帶上開100萬元前來
      ，惟被告並未依約辦理，反而是將黃孟婷攜來之100萬元
      款項逕自奪取離去等情，已據莊正和於原審審理時結稱：
      因為伊當天需要週轉160萬左右，之前有約定好跟沈忠聖
      借款50萬元，伊自己本身也有50萬元的現金（48萬元自全
      永公司合庫銀行新生分行帳戶內提領，2萬元為原有現金
      ），這些錢是要拿來支付伊當天到期的票款，當初陳彥達
      是說伊欠資金約160萬，他可以借伊60萬元，另外100萬元
      他要實際上看到伊有這筆錢，然後他才願意借伊60萬來湊
      合這160萬的票款，100萬元是伊託黃孟婷帶著，要再跟陳
      彥達拿60萬元，然後才一起彙整存進甲存的銀行，黃孟婷
      說陳彥達跟他說要幫她把這100萬跟他的60萬存到伊的甲
      存戶頭，所以就跟黃孟婷把伊公司的100萬元拿走了，當
      初是在合庫的對面見面，黃孟婷說他拿走以後，在過馬路
      時突然就快跑走掉了，這錢是當初黃孟婷跟陳彥達碰面時
      ，陳彥達還有另外一位朋友，伊當時在另外一個銀行，就
      趕快搭計程車到復興北路跟民生東路口的合庫，看到黃孟
      婷，才知道說那100萬被陳彥達他們拿走了等語明確（見
      原審卷㈡第121至123頁）。而莊正和前揭所陳當天要自行
      為公司籌措之100萬元款項，其中50萬元是向友人沈忠聖
      調借而來，另外48萬元則是自公司帳戶內提領乙節，亦據
      證人沈忠聖於原審審理時結稱：莊正和要跟伊借120萬，
      但是當時伊借他50萬元，是他們會計小姐來拿的等語屬實
      （見原審卷㈡第128頁），並有合庫銀行民權分行107年11
      月14日函所檢附全永公司106年6月30日之48萬元取款憑條
      可按（見原審卷㈡第145至147頁）。又莊正和前揭所指，
      當天是將該筆為公司籌措之100萬元現款，委請會計攜帶
      前去與被告會面，以便與向被告借貸之款項二者彙整，一
      併存入公司支票存款帳戶供兌付票據款，但該為公司籌措
      之100萬元款項，卻遭被告奪取等情，亦經證人黃孟婷於
      原審審理時結稱：原本有款要入帳，但是公司錢不夠，老
      闆才要跟被告週轉，老闆在跟被告見面之後，有先跟他朋
      友沈先生借了50萬元，又到民權東路上一間合庫，伊去裡
      面提領公司原本存摺裡面的50萬元，領出來之後給被告看
      …後來被告詢問有無要跟他借這些錢，如果要借錢，就叫
      伊帶著剛剛的100萬元搭計程車到另一間合庫，伊後來搭
      計程車過去，被告跟伊約在合庫對面的騎樓，被告點了伊
      這邊的100萬元，也讓伊看了他那邊的錢，但只有打開沒
      有讓伊點，就跟伊說3點半快到了，要趕快進去銀行把錢
      存進去，所以被告請他另外一個朋友幫伊把錢拿進去銀行
      ，被告的朋友拿著伊的錢過去馬路，當伊追出去時，被告
      的朋友已經不見了，伊後來過馬路回來騎樓時，要找被告
      也找不到了，伊就打電話報警等語屬實（見原審卷㈡第174
      頁）。參以卷附黃孟婷之警詢筆錄（見106年度偵字第193
      51號卷第9頁），黃孟婷當天即因為交付莊正和為公司籌
      措之100萬元與被告，卻遭當場取走而立即報警究辦，則
      若非確屬款項遭到奪取，豈會立即向警申告此等不法犯罪
      。綜上各情，俱足以佐證莊正和之指訴，信而有徵，可堪
      信實。
　　㈡被告雖以前詞辯稱當時是將借貸之100萬元款項取回云云，
      並以證人即該款項借調來源之人林益上、姜林俊州及張鳳
      蘭於本院審理時之陳述（見本院卷第178至192頁），以及
      卷附莊正和出具收受該筆借款之借據（見106年度偵字第1
      765號卷第7頁）等為據，且否認有莊正和、黃孟婷前揭所
      陳，收受莊正和為公司籌措之100萬元款項一併取走之行
      為。然細譯莊正和、黃孟婷前揭所述，其等係一致陳稱當
      天莊正和有為公司籌措100萬元之款項，且需再向被告借
      款，將二者款項彙整後，一併存入公司支票存款帳戶，才
      能供票據提示兌付。是即令如證人林益上、姜林俊州及張
      鳳蘭於本院審理時所陳，被告有為此向其等調借現金，且
      依前揭卷附之借據，也確為莊正和為了向被告借貸而書立
      ，然此僅能證明被告有莊正和、黃孟婷前揭所述，一併交
      付其出借款項之行為，但究與莊正和、黃孟婷前揭所述，
      當時有一併將莊正和為公司自行籌措之100萬元款項交付
      與被告，而要被告彙整後一併存入公司支票存款帳戶以供
      票據兌現之事實無涉。是被告以其當天有交付貸款之事實
      ，否認莊正和、黃孟婷前揭有關為公司自行籌措之100萬
      元款項遭被告一併奪取此部分陳述之真實性云云，已無足
      取。再者，莊正和、黃孟婷前與被告並不認識，純係因本
      件借貸而有所往來，若非當天確有一併交付為公司籌措之
      100萬元款項與被告，且遭被告逕自奪取以致蒙受損害，
      其等豈會在當天立即訴警究辦，而無端誣指被告犯罪？此
      從沈忠聖於偵查時所述：6月30日當天莊正和跟伊說被人
      家搶走了，他跟伊說總共需要的金額是150萬元，他說不
      夠才跟地下錢莊借，後來他打來跟伊說錢被搶走了100萬
      等語（見106年度偵字第1765號卷第58頁反面），莊正和
      當天即向其表明為公司而向其調借之款項，確實一併遭被
      告奪取等情，也可以確知。而沈忠聖在本案偵查時與被告
      一同到庭，有對被告以腳踢之傷害行為，為本案檢察官起
      訴書所確認之事實。若非被告不法奪取100萬元款項之行
      為，導致莊正和受有損害，已無力償還當天為公司向沈忠
      聖借貸之50萬元，沈忠聖為此氣憤難平，豈會在該案偵查
      與被告一同到庭陳述時，無端對被告以腳踢踹之傷害行為
      藉以洩憤。再者，依被告於原審審理時所述：當天缺的金
      額是220萬元，他說他可以調多少錢出來，伊忘記了等語
      （見原審卷㈡第126頁）。可見當時確如莊正和、黃孟婷前
      揭所述，當天需要資金存入公司支票存款帳戶，以兌付票
      據款項，且因需款金額逾200萬元，故一部分由莊正和為
      公司籌措，一部分由被告借貸。則若被告所述，當天係以
      幫忙代存之說詞，才自黃孟婷處將自己借貸之100萬元取
      回云云屬實，被告此舉顯然不足以供當天公司兌付應付票
      據款項，則本件應確如莊正和、黃孟婷前揭所述，因為一
      部分之票據款項需要由莊正和為公司籌付，所以黃孟婷才
      會一併攜帶為公司籌措之100萬元前來，也才會如被告上
      開所述，黃孟婷將此筆款項與向被告借貸之款項，一併交
      由被告彙整後代為存入公司支票存款帳戶內，以達兌付當
      天支票款項之目的，其理甚明。參以黃孟婷於原審審理時
      所述，當天發覺被告未依約將款項存入後，即已無法再與
      被告取得聯繫，此情也為被告於本院審理時所是認（見本
      院卷第249頁）。更可見被告確有不法奪取莊正和為公司
      籌措之100萬元款項行為，其畏罪情虛，才會在得手後避
      不見面。綜上各情，被告以前詞空言否認有奪取莊正和為
      公司籌措100萬元款項之行為云云，顯與客觀實情不符，
      並不足取。
　　㈢被告之辯護人另以莊正和、黃孟婷於警詢、偵查及審理時
      所述，有關當天究竟要向被告借貸多少金額，以及被告實
      際交付之貸款金額，所述先後不一，又彼此矛盾等為由，
      否認莊正和、黃孟婷前揭所述當天有將為公司籌措之100
      萬元交付與被告，卻遭被告逕自取走此等陳述之真實性。
      然依莊正和於偵查時所述：（那天到底是要借給你多少錢
      ？）沒有確定，他說他身上帶了5、60萬來，伊本來覺得
      夠，他說如果要軋票，借伊50萬元可能也不夠，所以他要
      求看到伊其他現金，湊足以後他才願意借伊等語（見106
      年度偵緝字第1765號卷第34頁面）。是依莊正和所述當天
      與被告商談出借款項之情況，是以莊正和可以為公司籌措
      款項之情形，再決定貸與數額，也因為莊正和未能確知被
      告究竟欲貸放多少款項，才會於警詢、偵查及原審審理時
      ，就被告實際欲借貸金額為何為不一之陳述。又依黃孟婷
      於偵查及審理時所述，被告與莊正和在公司洽談借貸時，
      其並不在場，也不知道洽談的內容，則其先前警詢中提及
      被告要借貸公司之金額，當係聽聞自莊正和轉述，此部分
      當然會與莊正和其後在偵查及審理時之陳述不符。至於被
      告當天在約定會面地點實際交付之金額為何，依莊正和於
      警詢、偵查及審理時所述，其當時並未在場，依黃孟婷於
      警詢、偵查及審理時所述，被告僅有出示貸放之款項，其
      並未實際點算，則莊正和、黃孟婷彼此間未能確知被告實
      際出示之貸放金額為何，也與常情無違。是辯護人前揭所
      指莊正和、黃孟婷先後陳述不一處，究非出於故意誣指被
      告犯罪而虛偽陳述。更何況被告當天要貸放金額為何，實
      際出示貸放款項之數額為何，也與莊正和、黃孟婷前揭所
      陳，當天有為公司自行籌措100萬元款項，當時是約定要
      向被告借款，交由被告一併彙整後存入公司支票存款帳戶
      之事實真實性無涉。是辯護人以此為由否認莊正和、黃孟
      婷前揭不利於被告陳述之真實性云云，已無足取。辯護人
      另以莊正和其後於本院審理時，就本件以10萬元與被告達
      成和解為由，辯稱若被告有拿取莊正和為公司籌措之100
      萬元，莊正和豈願僅以10萬元金額和解云云。惟依卷附莊
      正和出具之刑事陳報狀（見本院卷第168頁），其表明業
      已獲得全部補償等語，是辯護人辯稱是以10萬元和解云云
      ，已乏所據，更何況莊正和何以願與被告和解，或因亟需
      資金，或因被告自身資力無法全數償還，或認為可即時取
      得款項，以免去訴訟程序，均不無可能，是此部分事後和
      解之事實，亦與莊正和、黃孟婷前揭不利於被告陳述之真
      實性無涉，並不足援為有利於被告之認定。 　　　　
　　㈣按刑法第325條第1項所稱之「搶奪」，係指乘人不備或不
      及抗拒而公然攫取他人支配範圍以內之物，移轉於自己實
      力支配下之行為而言。例如於公共場所，公然奪取他人頸
      上項鍊，或趁婦女不備之際，自身後攫取其皮包等皆屬之
      。惟搶奪行為雖係施用不法腕力，自財物所持人支配範圍
      內移轉於自己之所持，然並不以直接對被害人之身體施加
      不法腕力，或與被害人互相拉扯為必要。茍其出手攫奪財
      物之情形已達共見共聞或不畏見聞之狀況，而不掩形聲，
      急遽攫取者，仍不失為搶奪。且搶奪罪之乘人不備或不及
      抗拒而掠取財物者，不以直接自被害人手中奪取為限。即
      以和平方法取得財物後，若該財物尚在被害人實力支配之
      下而公然持物逃跑，以排除其實力支配時，仍不失為乘人
      不備或不及抗拒而掠取財物，應成立搶奪罪（最高法院91
      年度台上字第6753號、82年度台上字第2445號判決意旨參
      照）。查，被告雖係佯以請友人幫忙，將其借款連同莊正
      和為公司籌措之100萬元，一併彙整存入公司支票存款帳
      戶以供兌現為由，才自黃孟婷處取得為公司籌措之100萬
      元，然黃孟婷並無因此移轉該款項所有之意思，則在該款
      項尚未依約定存入公司支票存款帳戶前，黃孟婷既緊隨在
      被告及其友人之旁，事實上未放棄管領之意思甚明。則被
      告以前揭說詞收受黃孟婷交付之款項後，轉交與協同而來
      之友人，該友人旋即不假思索立即跑離現場，此舉仍係趁
      黃孟婷不及防備之際，以不法腕力掠取，以建立自己之實
      力支配，按上說明，自該當搶奪之構成要件行為。而以被
      告將該款項轉交同行前來之友人後，該友人立即不假思索
      持款逃跑，可見渠等即係出於不法所有意圖，謀議要以不
      法腕力之方式攫奪該筆款項。是被告之辯護人以本件並無
      直接自黃孟婷手中奪取款項之行為為由，辯稱此舉與搶奪
      罪之構成要件不符云云，按上說明，亦不足採。
　　㈤綜上事證，被告前揭否認犯罪之辯解，並不足採，其共同
      搶奪之犯罪事實已經證明，應依法論科。
三、核被告上開所為，係犯刑法第325條第1項之搶奪罪。被告與
    協同而來之成年友人間，有犯意聯絡及行為分擔，為共同正
    犯。檢察官起訴書雖認被告係犯刑法第339條第1項之詐欺取
    財罪嫌，然詐欺罪係以意圖為自己或第三人不法之所有，以
    詐術使人將財物交付為其成立要件，所謂交付，應係指對於
    財物之處分而言，故詐欺罪之行為人，其取得財物，必須由
    於被詐欺人對於該財物之處分而得，苟被詐欺人之交付，雖
    係由於行為人施用詐術所致，但其於交付時，並無處分該財
    物之決意，行為人係利用被詐欺人對該財物之支配力，一時
    之鬆弛，乘機搶奪而去，即與詐欺罪之成立要件不符，應成
    立搶奪罪。本件黃孟婷係請被告彙整款項，才會將上開莊正
    和為公司籌措之100萬元交付與被告，就該筆款項，黃孟婷
    並無移轉所有之意思，且在尚未存入公司支票存款帳戶前，
    黃孟婷就此也未放棄持有支配，則被告將該款項轉交與友人
    後，該友人公然逃跑，藉以排除黃孟婷之實力支配，顯係趁
    他人不及防備之際掠奪財物，按上說明，應論以刑法第325
    條第1項之搶奪罪，檢察官認應論以刑法之詐欺取財罪，尚
    有未合，然因被告同係基於不法所有意圖，目的是在不法取
    得他人財物，且起訴書復已載明「黃孟婷不疑有他，將上開
    100萬元交予陳彥達，陳彥達復轉交予該不詳男子後，2人旋
    逃逸無蹤」，可認基本社會事實相同，且本院於審理時已告
    知相關此部分變更之罪名（見本院卷第239、250至252頁）
    ，無礙當事人之攻擊、防禦，爰依法變更起訴法條。查，被
    告有事實欄所載刑事前案經判處罪刑確定並執行完畢，有本
    院被告前案紀錄表可按，其於5年以內故意再犯本件有期徒
    刑以上之罪，為累犯。本院審酌被告前因加入地下錢莊，數
    度放貸高額款項遭重利判刑，當謹慎自制，卻於前案易科罰
    金執行完畢後，仍藉由本件相同貸放款項之行為機會犯罪，
    可見其對刑罰反應力薄弱，本件所犯之罪質更甚於前案，更
    可見其行為惡性，本件所犯搶奪罪之法定最低本刑為有期徒
    刑6月，即使加重後，也無罪責不相當之情形，爰依司法院
    釋字第775號解釋意旨，仍依刑法第47條第1項之規，定加重
    其刑。
四、原審認為被告事證明確，予以論罪科刑，固非無見。惟被告
    係以奪取方式建立對前揭款項之持有支配，已如前述，原審
    認為被告係以詐欺方式取得，此部分之事實認定及法律適用
    即有未合。又被告於本院審理時，業與莊正和達成和解並賠
    償全部款項，有莊正和出具之陳報狀可按（見本院卷第168
    頁），是本件的量刑基礎已有變更，且因為被告已經實際將
    全部不法所得返還，則有關不法所得應予沒收之認定，亦有
    所不同，原審就此等事實變更未及審酌，亦有未當。被告上
    訴意旨仍執前詞否認犯罪，然並無理由，惟原判決有如前述
    不當之處，仍屬無可維持，應予撤銷改判。爰審酌被告不思
    以正途賺取所需，以搶奪他人財物之方式不勞而獲，且被告
    奪取之金額高達100萬元，所生危害非輕，又不知自己所為
    非是，原應予以相當非難，但念及被告於本院審理時與莊正
    和達成和解，並返還全部款項，莊正和也具狀表明不再追究
    之意等一切情狀，量處如主文第2項所示之刑。本件搶奪犯
    罪之不法所得100萬元，因被告於本院審理時已與莊正和達
    成和解並返還全部款項，可認不法所得已實際發還，依刑法
    第38條之1第5項之規定，自無庸在本案為沒收宣告，附此說
    明。
據上論斷，應依刑事訴訟法第369條第1項前段、第364條、第299
條第1項前段、第300條，判決如主文。
本案經檢察官李彥霖提起公訴，被告提起上訴，檢察官張云綺到
庭執行職務。
中　　華　　民　　國　　109 　年　　4 　　月　　8 　　日
                  刑事第十四庭  審判長法　官  黃斯偉
                                      法　官  黎惠萍
                                      法　官  許泰誠
以上正本證明與原本無異。
如不服本判決，應於收受送達後20日內向本院提出上訴書狀，其
未敘述上訴之理由者並得於提起上訴後20日內向本院補提理由書
（均須按他造當事人之人數附繕本）「切勿逕送上級法院」。
                                      書記官  朱子勻
中　　華　　民　　國　　109 　年　　4 　　月　　9 　　日

附錄：本案論罪科刑法條全文 
中華民國刑法第325條
（普通搶奪罪）
意圖為自己或第三人不法之所有，而搶奪他人之動產者，處 6
月以上 5 年以下有期徒刑。
因而致人於死者，處無期徒刑或 7 年以上有期徒刑，致重傷者
，處 3 年以上 10 年以下有期徒刑。
第 1 項之未遂犯罰之。